# 银行 – 保理业务账务处理

提问人：wx_6140799ebb74 时间：2021-09-14 18:36:00
请问陈老师，银行作为出资方，需要对附追索权和无追索权的保理业务进行区分处理吗？目前，我们统一核算在“以摊余成本计量的贸易融资–国内/国际保理”下，差额放到“利息调整下”，请问是否准确？

回答人：chenyiwei
银行作为保理融资的提供方，不论是有追索权还是无追索权的保理融资，都是确认一项债权（以摊余成本计量的金融资产）。但严格来说仍有区别。
如果从保理申请人视角满足终止确认条件的，则银行属于受让一项应收账款，不属于向保理申请人发放的贷款，其债务人是基础商务合同中的客户。
如果从保理申请人视角不满足终止确认条件的，则属于以应收账款为质押的发放贷款，应作为“发放贷款及垫款”核算，债务人为保理申请人。